# 限制性股票，行权价格高于市场价格，如何计算每股收益和稀释每股收益

提问人：wx_59c4b02d3a68 时间：2022-08-02 12:46:05
公司年初发行 3 年等待期的限制性股票，发放的现金股利可撤销，授予价为10.5元/股，授予日股票的公允价格为 18 元/股，到今年的 6 月 30 日时，股票收盘价为7.2元/股了，行权价高于股票市价了，请问陈版主，基本每股收益和稀释每股收益怎么计算？

回答人：chenyiwei
1 、由于期末收盘价低于行权价，可以认为该限制性股票不具有稀释性。
2 、基本每股收益的计算就按照《企业会计准则解释第 7 号》第五条中的相应规定处理，无需其他特殊考虑。

提问人：wx_59c4b02d3a68 时间：2022-08-05 08:58:00
陈版主，该限制性股票不具有稀释性，稀释基本每股收益与基本每股收益金额一致了吧

回答人：chenyiwei
是。